ACORDAO-COMPLETO-2527735

ACÓRDÃO DE RELAÇÃO

ACÓRDÃO DE RELAÇÃO 1223/2022 ATA 5/2022 - PRIMEIRA CÂMARA

Acórdão 1223/2022-TCU-Primeira Câmara
	VISTO e relacionado este processo relativo ao ato de admissão de Pedro Henrique Angelim Mota emitido pela Caixa Econômica Federal e submetido a este Tribunal para fins de registro.
	Considerando que as análises empreendidas na fase de instrução revelam a irregularidade caracterizada pela contratação dos empregados após a expiração do prazo improrrogável do concurso público (junho de 2016) , regido pelos Editais 001/2014/NM e 001/2014/NS;
	considerando que, por força de ordem judicial, proferida na Ação Civil Pública 0000059-10.2016.5.10.0006 pela 6ª Vara do Trabalho da 10ª Região, o concurso teve sua validade prorrogada até o seu trânsito em julgado;
	considerando que o interessado, em 16/8/2017, obteve sentença judicial proferida no âmbito do RTOrd 0000508-49.2017.5.07.0027, tramitado na 2ª Vara do Trabalho da Região do Cariri do Tribunal Regional do Trabalho da 7ª Região, em que a Caixa Econômica Federal foi condenada na obrigação de fazer consistente em nomear e dar posse ao interessado; 
	considerando que os atos de admissão emitidos nessas circunstâncias devem ser considerados ilegais, com negativa de registro, sem prejuízo de que a relação contratual seja mantida enquanto permanecer hígida a decisão judicial, conforme o entendimento extraído do Acórdão 1106/2020-TCU-Plenário e a pacificada jurisprudência sobre o tema desta Corte;
considerando que este Tribunal, por meio do Acórdão 1414/2021-TCU-Plenário (relator: Ministro Walton Alencar Rodrigues) , fixou entendimento no sentido da possibilidade de apreciação de ato sujeito a registro mediante relação, na forma do art. 143, inciso II, do Regimento Interno do TCU, nas hipóteses em que a ilegalidade do ato decorra exclusivamente de questão jurídica de solução já pacificada na jurisprudência desta Corte de Contas;
considerando que os atos ora examinados deram entrada no TCU há menos de cinco anos; e
considerando, por fim, os pareceres convergentes da Secretaria de Fiscalização de Integridade de Atos e Pagamentos de Pessoal e de Benefícios Sociais (Sefip) e do Ministério Público junto a este Tribunal.
ACORDAM os Ministros o Tribunal de Contas da União, reunidos em Sessão da Primeira Câmara, com fundamento nos arts. 1º, inciso V, e 39, inciso I, da Lei nº 8.443/92 c/c o art. 260, § 1º do Regimento Interno, em:
considerar ilegal a admissão de Pedro Henrique Angelim Mota, negando registro ao ato correspondente;
encaminhar cópia deste acórdão à Caixa Econômica Federal;
expedir as determinações contidas no item 1.7:
	
1. Processo TC-Processo 043.515/2021-5 (ATOS DE ADMISSÃO) 
	1.1. Interessado: Pedro Henrique Angelim Mota (XXX.329.163-XX) .
	1.2. Unidade: Caixa Econômica Federal.
	1.3. Relator: Ministro Jorge Oliveira.
	1.4. Representante do Ministério Público: Procurador Rodrigo Medeiros de Lima.
	1.5. Unidade Técnica: Secretaria de Fiscalização de Integridade de Atos e Pagamentos de Pessoal e de Benefícios Sociais (Sefip) .
	1.6. Representação legal: não há.
	1.7. 1.7. Determinar à Caixa Econômica Federal que: 
1.7.1. acompanhe os desdobramentos da RTOrd 0000508-49.2017.5.07.0027, em trâmite na 2ª Vara do Trabalho da Região do Cariri do Tribunal Regional do Trabalho da 7ª Região, e adote as medidas pertinentes em caso de desconstituição da respectiva sentença;
	1.7.2. encaminhe cópia desta deliberação ao interessado.

Primeira Câmara

Caixa Econômica Federal.

Pedro Henrique Angelim Mota (XXX.329.163-XX).

JORGE OLIVEIRA

não há.

Procurador Rodrigo Medeiros de Lima.

ATOS DE ADMISSÃO (ADS)

Secretaria de Fiscalização de Integridade de Atos e Pagamentos de Pessoal e de Benefícios Sociais (Sefip).